【裁判字號】    96,審勞執,26
【裁判日期】    970116
【裁判案由】    勞資爭議執行裁定事件
【裁判全文】
臺灣高雄地方法院民事裁定            96年度審勞執字第26號
聲  請  人  丁○○
            乙○○
            己○○
            庚○○
            辛○○
            甲○○
            丙○○
            戊○○
相  對  人  岱源塑膠工業股份有限公司
法定代理人  壬○○
上列當事人間請求勞資爭議執行裁定事件，本院裁定如下：
  主  文
高雄市政府民國九十六年九月十二日勞資爭議調解紀錄調解結論
所載：「（一）勞方同意資方（岱源塑膠工業股份有限公司）所
提每人每月先給付新台幣（下同）壹萬元工資，積欠餘額則於十
一月底開立支票（付款到期日為九十七年八月三十一日）給個別
勞方收執。資方分別於九十六年九月三十日、十月三十一日及十
一月三十日分別給付甲○○小姐等十七人每人各壹萬元整並逕匯
入各該勞工郵局帳戶內，上開給付日期如遇假日則順延之。餘額
於九十六年十一月三十日開立到期日為九十七年八月三十一日之
支票交付個別勞方，積欠至八月份止之工資明細金額如下：陳彥
均參萬捌仟伍佰貳拾元、乙○○參萬肆仟零捌拾肆元、己○○肆
萬捌仟玖佰柒拾柒元、黃秋金壹萬伍仟肆佰壹拾玖元、林理壹萬
伍仟零肆拾貳元、黃存吉貳萬參仟伍佰伍拾伍元、莊佳香捌仟柒
佰陸拾玖元、庚○○捌仟伍佰伍拾玖元、徐翠英伍仟參佰陸拾捌
元、辛○○肆萬貳仟零玖拾捌元、甲○○壹萬零陸佰陸拾柒元、
丁○○壹萬肆仟柒佰壹拾玖元、丙○○貳萬伍仟肆佰陸拾貳元、
蘇玉梅壹萬陸仟壹佰玖拾伍元、張金英貳萬貳仟肆佰玖拾肆元、
戊○○貳萬參仟陸佰壹拾玖元、鄒春香壹萬肆仟零伍拾捌元。（
二）九十六年九月份以後如尚有發生積欠工資，其數額勞資雙方
同意於九十六年十一月三十日所開立之支票一併給付。」，准予
強制執行。
  理  由
一、聲請意旨略以：伊等與相對人於民國96年9 月12日經高雄市
    政府勞工局調解勞資爭議成立，惟相對人迄未依調解內容履
    行，爰依勞資爭議處理法37條第1 項前段規定，聲請就調解
    內容准予強制執行等語。
二、按勞資爭議經調解成立或仲裁者，當事人一方不履行其義務
    時，他方得向該管法院聲請裁定強制執行，勞資爭議處理法
    37條第1 項前段定有明文。經查，本件聲請人主張之勞資爭
    議，業經高雄市政府依勞資爭議處理法規定，作成調解方案
    ，並經勞資爭議雙方同意在調解紀錄簽名，有聲請人提出之
    高雄市政府96年9 月12日之勞資爭議調解紀錄在卷可稽，並
    經本院向該府函詢屬實。而依該次調解記錄所示，足認兩造
    確就相對人願給付聲請人如主文所示款項成立調解。又相對
    人屆期未依約履行其義務，亦經聲請人陳明在卷，是相對人
    既未依上開調解履行，則揆諸上開說明，聲請人聲請准予強
    制執行，即無不合，應予准許。
三、據上論結，依勞資爭議處理法第37條第1 項前段，裁定如主
    文。
中    華    民    國    97    年    1    月    16     日
                   民事第二庭  法  官  甯  馨
以上正本係照原本作成。
如不服本裁定應於送達10日內向本院提出抗告狀，並繳納裁判費
新台幣1,000元。
中    華    民    國    97    年    1     月    16    日
                                書記官  蔡靜雯


司法院資訊處製作；財團法人民間司法改革基金會備份。
